【裁判字號】    99,消債清,53
【裁判日期】    990618
【裁判案由】    更生事件
【裁判全文】
臺灣臺北地方法院民事裁定            99年度消債清字第53號
聲  請  人
即債務人    甲○○
相  對  人
即債權人    香港商香港上海豐銀行股份有限公司
相  對  人
即債權人    臺灣新光商業銀行股份有限公司
相  對  人
即債權人    遠東國際商業銀行股份有限公司
相  對  人
即債權人    玉山商業銀行股份有限公司
相  對  人
即債權人    萬泰商業銀行股份有限公司
相  對  人
即債權人    台新國際商業銀行股份有限公司
相  對  人
即債權人    大眾商業銀行股份有限公司
相  對  人
即債權人    安泰商業銀行股份有限公司
相  對  人
即債權人    中國信託商業銀行股份有限公司
上列當事人因消費者債務清理事件聲請清算，本院裁定如下：
    主  文
債務人甲○○自中華民國99年 6月18日15時起開始清算程序，並
同時終止清算程序。
    理  由
一、按法院開始清算程序之裁定，應載明其年、月、日、時，並
    即時發生效力；債務人之財產不敷清償清算程序之費用時，
    法院應裁定開始清算程序，並同時終止清算程序，消費者債
    務清理條例第83條第1項、第85條第1項分別定有明文。
二、經查，本件債務人提出之更生方案及債務人財產及收入狀況
    報告書業經本院依消費者債務清理條例第60條第 1項之規定
    通知債權人，命債權人以書面確答是否同意該更生方案，惟
    債權人均表示不同意該更生方案，未達第60條第 2項所定可
    決門檻，又查債務人主張每月清償3,500元，清償期間8年，
    總還款336000元，清償成數為5.38％，對債權人而言難謂公
    允，不符合得由法院逕以裁定認可更生方案之要件。又依卷
    附財政部臺灣省北區國稅局財產歸屬資料清單所載，債務人
    名下無可供即時換價之財產，堪認債務人之財產應不敷清償
    清算程序之費用，依首開規定，自應裁定開始清算程序，並
    同時終止清算程序。
三、又法院終止清算程序後，聲請人之債務並非當然免除，仍應
    由法院斟酌消費者債務清理條例有關免責之規定，例如本條
    例第133條、第134條、第135條等規定，依職權認定是否裁
    定免責，是法院終止清算程序後，聲請人雖有免責之機會，
    惟其財產不敷清償清算程序之費用如係上述條例所定不可免
    責之事由所致，法院即非當然為免責之裁定，聲請人就其所
    負債務仍應負清償之責，附此敘明。
四、爰依首開規定，裁定如主文。
中    華    民    國    99    年    6     月    18    日
              民事第二十二庭法      官  劉亭柏
上為正本係照原本作成
開始清算程序之裁定不得抗告，如不服同時終止清算程序之裁定
，應於裁定送達後10日內，以書狀向本院提出抗告，並繳納抗告
費新臺幣1千元。
本件裁定已於99年6月18日15時公告。
中    華    民    國    99    年    6     月    18    日
                            書  記  官  黃繡琴

司法院資訊處製作；財團法人民間司法改革基金會備份。
